【裁判字號】    99,中交簡上,818
【裁判日期】    991230
【裁判案由】    業務過失傷害
【裁判全文】
臺灣臺中地方法院刑事判決         99年度中交簡上字第818號
上  訴  人  臺灣臺中地方法院檢察署檢察官
被      告  黃耀慶
上列上訴人因被告業務過失傷害案件，不服中華民國99年9月6日
本院臺中簡易庭99年度中交簡字第1324號第一審簡易判決 (聲請
簡易判決處刑案號：臺灣臺中地方法院檢察署99年度偵字第7974
號)，提起上訴，本院管轄之第二審合議庭判決如下：
    主  文
上訴駁回。
黃耀慶緩刑貳年，並應履行如附表所示之事項。
    犯罪事實及理由
一、本案經本院合議庭審理結果，除加列被告黃耀慶於本院審理
    時之自白、中山醫學大學附設醫院99年11月16日中山醫九九
    川桓法字第0990010593號函及檢附之告訴人陳富超病歷資料
    1份為證據外，認第一審簡易判決認事用法及量刑均無不當
    ，應予維持，並引用臺灣臺中地方法院檢察署檢察官聲請簡
    易判決處刑書及第一審簡易判決書記載之事實、證據及理由
    (如附件)。
二、檢察官上訴意旨略以：原審以被告犯業務過失傷害罪，僅判
    處被告有期徒刑4月，量刑顯有過輕等語。
三、按量刑輕重，係屬事實審法院得依職權自由裁量之事項，苟
    已斟酌刑法第57條各款所列情狀而未逾越法定刑度，不得遽
    指為違法，最高法院著有72年臺上字第6696號、75年臺上字
    第7033號判例可資參照；且在同一犯罪事實與情節，如別無
    其他加重或減輕之原因，下級審量定之刑，亦無過重或失輕
    之不當情形，則上級審法院對下級審法院之職權行使，原則
    上應予尊重 (最高法院85年度臺上字第2446號判決意旨參照
    )。查第一審簡易判決依具體個案認定事實，以被告所為係
    犯刑法第284條第2項前段之業務過失傷害罪，量處有期徒刑
    4月，並諭知易科罰金之折算標準，依前揭最高法院判例及
    判決意旨，難認第一審簡易判決量刑有違法或不當之情事。
    第一審簡易判決認事用法既無任何違誤，量刑亦稱妥適，上
    訴人提起上訴，為無理由，應予駁回。
四、次按刑罰之目的固有處罰行為人之意義，惟依現今通行之概
    念係重在教育，並非重在懲罰，本案被告黃耀慶因一時疏失
    ，致罹刑章，於犯罪後已能負起責任盡力彌補其過錯，與告
    訴人陳富超達成和解，有本院民事庭99年度訴字第2275號損
    害賠償案件之和解筆錄1紙在卷可參，且被告未曾因故意犯
    罪受有期徒刑以上刑之宣告，此有臺灣高等法院被告前案紀
    錄表在卷可按，認其經此教訓後，當知所警愓，信無再犯之
    虞，認對被告所宣告之刑，以暫不執行為適當，爰依刑法第
    74條第1項第1款併予宣告緩刑2年，期使其日後謹慎行事。
    末按緩刑宣告，得斟酌情形，命犯罪行為人向被害人支付相
    當數額之財產或非財產上之損害賠償，刑法第74條第2項第3
    款亦有明定，為確保被告於緩刑期間，能按上開和解筆錄所
    承諾之賠償金額及付款方式履行，以確實收緩刑之功效，爰
    依前揭規定，依上開和解筆錄所載諭知被告應履行如附表所
    示之事項。
五、應適用之法律：
    依刑事訴訟法第455條之1第1項、第3項、第373條、第368條
    ，刑法第74條第1項第1款、第2項第3款，判決如主文。
本案經檢察官劉玉媛到庭執行職務。
中    華    民    國    99    年    12    月    30    日
                  刑事第十七庭審判長法  官  劉邦繡
                                    法  官  洪挺梧
                                    法  官  簡芳潔
以上正本證明與原本無異。
不得上訴。
                                    書記官   余怜儀
中    華    民    國    99    年    12    月    30    日
附表：
    本院依刑法第74條第2項第3款之規定，命被告履行之事項：
    被告黃耀慶應給付告訴人陳富超新臺幣(下同)300,000元，
    給付方法為：於民國99年12月24日給付10萬元，於100年1月
    25日、100年2月25日各給付10萬元，如有一期未履行，視為
    全部到期。
備註：
一、依刑法第74條第4項規定，上開本院命被告支付予被害人之
    損害賠償，得為民事強制執行名義。
二、依刑法第75條之1第1項第4款規定，被告違反本院所定上開
    命其履行之事項情節重大，足認原宣告之緩刑難收預期效果
    ，而有執行刑罰之必要者，得撤銷其緩刑宣告。
附錄論罪科刑法條全文：
中華民國刑法第284條
因過失傷害人者，處6月以下有期徒刑、拘役或5百元以下罰金，
致重傷者，處1年以下有期徒刑、拘役或5百元以下罰金。
從事業務之人，因業務上之過失傷害人者，處1年以下有期徒刑
、拘役或1千元以下罰金，致重傷者，處3年以下有期徒刑、拘役
或2千元以下罰金。

司法院資訊處製作；財團法人民間司法改革基金會備份。
